bg-BG: Формат на картичката: Плоска карта; Сгъната карта; Джобна покана; Други
ro-RO: Format card: Cartonaș plat; Cartonaș pliat; Invitație de buzunar; Altele
th: รูปแบบบัตร: การ์ดแผ่น; การ์ดพับ; บัตรเชิญแบบพ็อกเก็ต; อื่นๆ
hu: Kártya formátuma: Sima kártya; Összehajtott kártya; Zsebes meghívó; Egyéb
en: Card format: Flat card; Folded card; Pocket invitation; Other
ko: 카드 형식: 플랫 카드; 접힌 카드; 포켓 초대장; 기타
es: Formato de tarjeta: Tarjetas planas; Tarjetas plegadas; Invitación de bolsillo; Otros
el: Μορφή κάρτας: Επίπεδη κάρτα; Διπλωμένη κάρτα; Πρόσκληση τσέπης; Άλλο
pt-PT: Formato da carta: Cartão plano; Cartão dobrado; Convite de bolso; Outro
nb: Kortformat: Flatt kort; Brettet kort; Lommeinvitasjon; Annet
da: Kortformat: Fladt kort; Foldet kort; Lommeinvitation; Andet
pt-BR: Formato do cartão: Cartão de apresentação; Cartão dobrado; Convite de bolso; Outro
ja: カードのフォーマット: 単カード; 二つ折りカード; ポケットホルダー招待状; その他
it: Formato del biglietto: Biglietto senza ripiegatura; Biglietto ripiegati; Invito tascabili; Altro
nl: Formaat kaart: Platte kaart; Gevouwen kaart; Zakuitnodiging; Andere
sv: Kortformat: Platt kort; Vikt kort; Fickinbjudning; Övrigt
ru: Форма открытки: Плоская карточка; Сложенная карточка; Карманное приглашение; Другое
vi: Định dạng thẻ: Thẻ thông tin; Thẻ gấp; Thiệp mời bỏ túi; Khác
cs: Formát karty: Plochá karta; Složená karta; Kapesní pozvánka; Jiné
tr: Kart biçimi: Düz kart; Katlanmış kart; Cep davetiyesi; Diğer
sk-SK: Formát karty: Plochá karta; Zložená karta; Pozvánka do vrecka; Iné
de: Kartenformat: Flache Karte; Klappkarte; Kuvertierte Einladung; Sonstiges
zh-CN: 卡片格式: 平卡; 折叠卡; 袖珍邀请函; 其他
hr-HR: Format pozivnice ili čestitke: Ravna kartica; Preklopljena kartica; Džepna pozivnica; Ostalo
fi: Korttiformaatti: Sileä kortti; Taitettu kortti; Taskullinen kutsu; Muu
fr: Format de la carte: Carte plate; Carte pliée; Faire-part; Autre
zh-TW: 卡片格式: 平面卡片; 折疊卡片; 袖珍請柬; 其他
pl: Format karty: Karta płaska; Złożona karta; Zaproszenie kieszonkowe; Inne
sl-SI: Format kartice: Ploščata karta; Zložena karta; Žepno vabilo; Drugo
lt-LT: Kortelės formatas: Vienpusis; Perlenktas; Kvietimas su voku; Kita